# 陈版，关于轻资产行业资产组的认定

提问人：希程臻宝 时间：2019-03-14 01:53:40
陈版，某个上市公司 A 今年收购一家影视后期制作的轻资产公司，账面资产无非就货币资金、应收款项、少量固定资产、一些应付债务，影视后期制作毛利较高，主要的业务活动都依靠技术人员去进行后期制作，自身也没有什么专利技术。但是收购成本却很高，由此账面出现了较大的商誉。在合并日请了评估公司对被收购单位的可辨认净资产进行评估，但得出的结果与账面值相差不大，除了账面的资产增减变动外，评估报告并没有新增的可辨认净资产。现在在做商誉减值测试，首先要认定资产组。对这类轻量化资产行业，如何认定资产组呢？公司经营主要依赖技术人员及公司与电影导演之间的市场关系去维持发展，个人理解这块应该也能作为可辨认资产，但评估报告中并没有对这块进行评估，该如何确认呢？另外当时收购时公司只做影视后期制作业务的，但后来也增加了一些软件开发业务，也都是利用技术人员去做的，在做减值测试时，是否可以认定为这两类业务都应按照相同资产组来进行减值测试呢？

回答人：chenyiwei
首先应注意以购买日为基准日，合理识别和计量此类企业拥有的技术、市场资源（如你所说的 “技术人员及公司与电影导演之间的市场关系”）、品牌、特许资质等无形资产，对其合理进行公允价值计量，体现在收购方的合并报表中，相应减少所确认的商誉。在资产减值测试中，对这邪恶无形资产应纳入相应的资产组账面价值中。
对上述识别的可辨认无形资产，应注意合理、谨慎地确定其受益年限，合理进行摊销。一般不建议摊销期限超过 10 年，以减轻后续商誉减值测试压力。

提问人：希程臻宝 时间：2019-03-14 09:28:58
那就是其实这一块当初在确认的时候就应该这些技术人员及这种市场关系也应做为合并层面可辨认资产了。那么当时收购时公司只做影视后期制作业务的，但后来也增加了一些软件开发业务，也都是利用技术人员和这类市场关系去做的，算是主业的延伸业务吧，在做减值测试时，这两块业务应当是被认定为是相同资产组组合所产生的现金流吧。

回答人：chenyiwei
一般可以。